臺灣臺南地方法院刑事判決
111年度易字第427號
公  訴  人  臺灣臺南地方檢察署檢察官
被      告  林玉忠




上列被告因毀損案件，經檢察官提起公訴（110年度偵字第23888
號），本院判決如下：
    主    文
林玉忠犯毀損他人物品罪，處拘役伍拾日，如易科罰金，以新臺
幣壹仟元折算壹日。 
    犯罪事實
一、林玉忠於民國110年9月21日凌晨5時14分許，基於毀損他人
    物品之犯意，在臺南市○○區○○街000巷00弄內，騎乘車牌號
    碼000-000號普通重型機車，經過郭騌瑋所有且停放於該處
    之車牌號碼000-0000號自小客車時，竟持不明利器刮劃郭騌
    瑋上開自小客車之左側，致該車左後方車門、葉子板之烤漆
    受損，喪失原先之美觀與防護車身效能，而致不堪使用，足
    生損害於郭騌瑋。
二、案經郭騌瑋訴由臺南市政府警察局永康分局報告臺灣臺南地
    方檢察署檢察官偵查起訴。
    理  由
壹、證據能力部分
    按被告以外之人於審判外之陳述雖不符刑事訴訟法第159 條
    之1 至之4 等4 條之規定，而經當事人於審判程序同意作為
    證據，法院審酌該言詞陳述或書面陳述作成時之情況，認為
    適當者，亦得為證據，同法第159 條之5 第1 項定有明文。
    經查：本案下列據以認定被告林玉忠犯罪所引用之供述證據
    ，因被告於本院準備程序時，表示同意作為證據，而本院審
    酌上開供述證據資料製作時之情況，無不當取供及證明力明
    顯過低之瑕疵，認以之作為證據應屬適當，揆諸前開規定，
    認上開證據應有證據能力。除上開供述證據外，本案下列據
    以認定被告犯罪之非供述證據，並無證據證明係公務員違背
    法定程序取得，依同法第158 條之4 規定反面解釋，亦均有
    證據能力。
貳、認定事實所憑之證據及理由
　　訊據被告矢口否認有何毀損他人物品之犯行，辯稱：案發當
    時因為上開自小客車停在路口轉角處，我不知道車尾已經超
    出路面，我要轉出去差點撞到該車車尾，所以我就伸手碰到
    該車，只是扶一下，不可能造成那麼大的損害，監視器畫面
    上的人確實是我沒錯云云。惟查：
一、被告於上開時間、地點騎乘機車經過時，有駛近並觸及告訴
    人停放之上開自小客車之事實，業據被告於警詢及本院準備
    、審理程序時坦承不諱；又告訴人之上開自小客車遭人持不
    明利器刮劃左側，致該車左後方車門、葉子板之烤漆受損之
    事實，為被告所不爭執，亦據證人即告訴人於警詢時證述明
    確，復有監視器錄影畫面截圖8張、臺灣臺南地方檢察署檢
    察事務官之勘驗筆錄暨附截圖照片32張、車損照片6張及估
    價單1份在卷可稽，是此部分之事實，首堪認定。
二、證人即告訴人於警詢時指稱：我於110年9月21日下午4時許
    ，出門玩的時候發現上開自小客車車體遭刮傷，我以為是出
    門不慎被其他車輛擦撞刮傷，直到我昨日（110年10月4日）
    在家想想不對，調閱我住家監視器，發現於110年9月21日上
    午5時14分，在我住家巷子內，有身分不詳男子（即被告）
    蓄意拿不詳物體刮傷我上開自小客車車體等語（見警卷第9
    至11頁），足認告訴人發現上開自小客車遭人毀損前，僅被
    告1人曾經靠近且觸及該車。
三、再觀之前揭監視器錄影畫面截圖、勘驗筆錄暨截圖照片可知
    ，被告於上開時、地騎車經過告訴人停放之上開自小客車時
    ，確實於行駛中伸出左手觸及該車，且畫面所顯示被告左手
    觸及之位置，核與告訴人上開自小客車所受刮傷之位置相符
    。
四、另細繹被告騎車經過該處之前後歷程，首先，告訴人上開自
    小客車停放位置係緊靠該巷弄之左側，右側仍留有足夠寬敞
    空間，可容一般車輛進出，且告訴人上開自小客車並未有超
    出巷口之情形。其次，被告騎乘機車經過告訴人上開自小客
    車前、後，均未有搖晃或重心不穩之舉動。況且，被告既已
    看見告訴人停放之上開自小客車，如欲於該轉角處左轉，應
    於行駛時靠右側行駛，保持一定距離，以避免撞擊告訴人之
    上開自小客車，惟被告卻反其道而行，刻意靠近並觸及告訴
    人之上開自小客車，顯與常情有違，益徵被告主觀上有要駛
    近告訴人上開自小客車以刮損該車之意思，至為灼然。
五、本院審酌前述種種事證，相互勾稽，以足判斷告訴人之上開
    自小客車左後方車門、葉子板刮痕確實係被告所為。再細觀
    前揭車損照片可知，上開刮痕已傷及底漆，顯非被告單以徒
    手即可造成，足認該刮痕應係由被告持不明利器刮劃所致。
　　被告雖以前詞置辯，然其所辯核與前揭事證不符，業如前述
    ，應屬臨訟卸責之詞，不值採信。
六、綜上所述，本案事證已臻明確，被告犯行洵堪認定，應予依
    法論科。
參、論罪科刑
一、核被告所為，係犯刑法第354條之毀損他人物品罪。　
二、爰審酌被告無端持不明利器毀損告訴人之上開自小客車，所
    為實不足取，參以其犯後矢口否認之態度，迄未與告訴人達
    成和解或賠償損害，兼衡被告供稱為國中畢業、從事客運業
    、月薪約新臺幣3萬元、需扶養母親、家庭經濟狀況勉持等
    一切情狀，量處如主文所示之刑，並諭知易科罰金之折算標
    準。　　　
據上論斷，應依刑事訴訟法第299 條第1 項前段，判決如主文。
本案經檢察官吳維仁提起公訴，檢察官莊士嶔到庭執行職務。

中　　華　　民　　國　　111 　年　　7 　　月　　6 　　日
　　　　　　　　　刑事第十五庭  法　官　陳貽明
以上正本證明與原本無異。
如不服本判決應於收受本判決後20日內向本院提出上訴書狀，並
應敘述具體理由。其未敘述上訴理由者，應於上訴期間屆滿後20
日內向本院補提理由書狀（均須按他造當事人之人數附繕本）「
切勿逕送上級法院」。 
　　　　　　　　　　　　　　 　 書記官  洪翊學
中　　華　　民　　國　　111 　年　　7 　　月　　6 　　日

中華民國刑法第354條
毀棄、損壞前二條以外之他人之物或致令不堪用，足以生損害於
公眾或他人者，處2年以下有期徒刑、拘役或1萬5千元以下罰金
。